臺灣桃園地方法院刑事判決
110年度審易字第1482號
公  訴  人  臺灣桃園地方檢察署檢察官 
被      告  陳秋文



                  （另案於法務部○○○○○○○○○執行                      中）
上列被告因竊盜等案件，經檢察官提起公訴（110年度偵字第288
27號），被告於本院準備程序中就被訴事實為有罪之陳述，經告
知簡式審判程序之旨，並聽取當事人之意見後，當庭裁定改依簡
式審判程序審理，判決如下：
    主  文
陳秋文犯刑法第三百二十一條第一項第一款、第三款之竊盜罪，
處有期徒刑陸月，如易科罰金，以新臺幣壹仟元折算壹日。扣案
蝴蝶刀壹把沒收。
    事  實
一、陳秋文意圖為自己不法之所有，基於無故侵入他人建築物及
    竊盜之犯意，於民國110年6月12日下午3時19分許，持客觀
　　上可供作為兇器使用之蝴蝶刀，無故侵入吳柏鋒位於桃園市
    ○○區○○○街0號居處內（即吳柏鋒之母徐鳳嬌所經營之雜貨店
    ，起訴書誤載為住處，應予更正），並竊取徐鳳嬌放在該處
    桌子抽屜內之新臺幣（下同）200元及架上之香菸15包（價
    值2,100元）置於褲子口袋內，得手後即欲離開現場。嗣吳
    柏鋒經鄰居通知到場後發覺，遂報警處理，當場為警查獲而
    以現行犯逮捕，並扣得蝴蝶刀1把。
二、案經吳柏鋒訴由桃園市政府警察局中壢分局報告臺灣桃園地
    方檢察署檢察官偵查後起訴。
    理 由
一、本件被告陳秋文所犯係死刑、無期徒刑或最輕本刑為3年以
    上有期徒刑以外之罪，亦非屬臺灣高等法院管轄第一審之案
    件，其於準備程序中就被訴事實為有罪之陳述，經本院告知
    簡式審判程序之旨，並聽取當事人之意見後，本院依刑事訴
    訟法第273條之1第1項規定，裁定進行簡式審判程序。
二、上揭事實，業據被告於警詢、偵查、本院準備程序及審理時
    均坦承不諱【見臺灣桃園地方檢察署110年度偵字第28827號
    卷（下稱偵字卷）第15-18頁、第59-66頁、第77-79頁、本
    院審易字卷第52頁、第56-57頁】，核與證人即告訴人吳柏
    鋒於警詢中之證述相符（見偵字卷第25-26頁），復有桃園
    市政府警察局中壢分局扣押筆錄暨扣押物品目錄表、認領保
    管單、監視器翻拍畫面照片、遭竊現場暨贓物照片等附卷可
    稽（見偵字卷第27-31頁、第35頁、第47-50頁），以及扣案
    蝴蝶刀1把可佐，是認被告上開任意性自白，核與事實相符
    ，足堪採信。本件事證明確，被告上揭犯行，已堪認定，應
    予依法論科。
三、論罪科刑：
（一）核被告所為，係犯刑法第306條第1項之無故侵入他人建築
      物罪及同法第321條第1項第1款、第3款之攜帶兇器、侵入
      有人居住之建築物竊盜罪。被告以一行為而同時觸犯上開
      2罪名，為想像競合犯，依刑法第55條之規定，應從一重
      之攜帶兇器、侵入有人居住之建築物竊盜罪處斷。
（二）被告前於109年間因公共危險案件，經本院以109年度壢交
      簡字第1421號判決判處有期徒刑2月確定，於109年8月18
      日易科罰金執行完畢，此有臺灣高等法院被告前案紀錄表
      1份存卷可查，是其於受有期徒刑之執行完畢後，5年以內
      故意再犯本件有期徒刑以上之罪，為累犯，惟依司法院釋
      字第775號解釋意旨，為避免發生罪刑不相當之情形，法
      院應就個案裁量是否加重最低本刑，茲審酌被告前揭所犯
      公共危險案件，與被告本案所犯加重竊盜罪案件間，並無
      證據可認被告對刑罰反應力薄弱之情形，依司法院大法官
      會議釋字第775號解釋意旨，無依刑法第47條第1項加重其
      刑之必要，併此說明。
（三）爰以行為人之責任為基礎，審酌被告智識思慮俱屬正常，
      猶未思以正當管道獲取所需財物，僅因一己私慾，即漠視
      法令禁制，恣意以侵入他人建築物之方式，攜帶兇器竊取
      他人財物，不僅造成被害人之財產損失，並直接危及該他
      人建築物之居住安寧，所為甚屬不該，惟念其於犯後坦認
      犯行，態度尚可，併參酌被告於本院審理程序中自述之工
      作及經濟生活狀況（見本院審易字卷第58頁），暨其犯罪
      之動機、目的、手段及所造成之侵害程度等一切情狀，量
      處如主文所示之刑，以示懲儆。
四、沒收：
（一）扣案蝴蝶刀1把，為被告所有，並供其犯事實欄一所示竊
      盜犯行所用之物等情，業據被告供承不諱，爰依刑法第38
      條第2項之規定宣告沒收。
（二）至被告竊得如附表所示之財物，為其本案之犯罪所得，惟
      如附表所示之物業已發還被害人徐鳳嬌（由徐鳳嬌之子即
      告訴人吳柏鋒具領），此有桃園市政府警察局中壢分局龍
      興派出所認領保管單1紙（見偵字卷第35頁）在卷可稽，
      爰不予宣告沒收，併此敘明。
據上論斷，應依刑事訴訟法第273 條之1 第1 項、第299 條第1
項前段，判決如主文。
本案經檢察官楊挺宏提起公訴，檢察官賴瀅羽到庭執行職務。
中    華    民    國   111    年    3    月    31    日
                  刑事審查庭  法  官  陳俐文
以上正本證明與原本無異。
如不服本判決應於收受判決後20日內向本院提出上訴書狀，並應
敘述具體理由。其未敘述上訴理由者，應於上訴期間屆滿後20日
內向本院補提理由書(均須按他造當事人之人數附繕本)「切勿逕
送上級法院」。 
　　　　　　　　　　　　　　　書記官　陳俐蓉
中　　華　　民　　國　　111 　年　　3 　　月　　31　　日
附表：
編號 物品（暨數量） 備註 1 200元 事實欄一被害人徐鳳嬌遭竊取之物，業經告訴人吳柏鋒領回。 2 香菸15包    
中華民國刑法第321條
犯前條第1項、第2項之罪而有下列情形之一者，處6月以上5年以
下有期徒刑，得併科50萬元以下罰金：
一、侵入住宅或有人居住之建築物、船艦或隱匿其內而犯之。
二、毀越門窗、牆垣或其他安全設備而犯之。
三、攜帶兇器而犯之。
四、結夥三人以上而犯之。
五、乘火災、水災或其他災害之際而犯之。
六、在車站、港埠、航空站或其他供水、陸、空公眾運輸之舟、
    車、航空機內而犯之。
前項之未遂犯罰之。